臺灣臺中地方法院刑事判決　　　　　 96年度交簡上字第306號
上　訴　人
即　被　告　甲○○
上列上訴人因公共危險案件，不服本院中華民國96年3月12日96
年度交簡字第8號第一審簡易判決（聲請簡易判決處刑案號：95
年度速偵字第4695號），提起上訴，本院管轄之第二審合議庭判
決如下：
　　主　  文
原判決撤銷。
甲○○服用酒類，不能安全駕駛動力交通工具而駕駛，處有期徒
刑伍月，如易科罰金，以新臺幣貳仟元折算壹日。減為有期徒刑
貳月又拾伍日，如易科罰金，以新臺幣貳仟元折算壹日。
    犯罪事實
一、甲○○曾於民國93年間因酒駕之公共危險案件，經臺灣桃園
    地方法院判處拘役20日，於94年2月18日以易科罰金執行完
    畢；復於95年間又因酒駕之公共危險案件，經臺灣新竹地方
    法院判處拘役59日，於95年5月4日以易科罰金執行完畢（均
    不構成累犯）。詎甲○○仍不知悔改，又於95年12月6日晚
    上6時許，在位於臺中市○○路附近某工地內飲用保力達酒
    後，已達不能安全駕駛動力交通工具之狀態，竟仍於同日晚
    上7時許，駕駛車牌號碼T2－3156號自小客車，欲前往苗栗
    縣某處，並由國道一號高速公路中港交流道北上高速公路，
    嗣於95年12月6日晚上7時24分許，行經國道一號高速公路北
    向162公里600公尺處，因酒後駕車行車不穩等情形，為警攔
    檢查獲，經警員對甲○○為酒精濃度測試，測得其呼氣所含
    酒精成分每公升0.88毫克。
二、案經國道公路警察局第三警察隊報請臺灣臺中地方法院檢察
    署檢察官偵查後聲請以簡易判決處刑。
　　理　　由
一、訊據被告甲○○對於上開犯罪事實坦承不諱，並有公共危險
    當事人酒精測定紀錄表、刑法第185條之3案件測試觀察紀錄
    表、汽車駕駛人酒後生理協調平衡檢測紀錄表及查獲現場圖
    各1份附於警卷可稽。被告之自白核與事實相符，事證明確
    ，其犯行洵堪認定。
二、核被告所為，係犯刑法第185條之3之服用酒類，不能安全駕
    駛動力交通工具而駕駛罪。原審認被告犯罪事證明確，予以
    論罪科刑，固非無見。惟被告行為後，為紀念解除戒嚴20週
    年，予罪犯更新向善之機，而制定「中華民國96年罪犯減刑
    條例」，經總統於96年7月4日公布，並於同月16日施行；被
    告犯罪時間在96年4月24日以前，所犯合於減刑條件，原審
    未及適用該條例對被告減刑，自有未洽。被告上訴意旨指摘
    原審判決量刑過重等語，然被告前已有2次犯酒後駕車之公
    共危險犯行，經法院判處拘役刑確定並執行完畢（如犯罪事
    實欄所載之前科紀錄），卻仍不知警惕再犯本案，且其係於
    酒後駕駛自小客車行駛於國道一號高速公路，行駛之時間亦
    屬晚上7時許之交通尖峰時刻，對於交通安全及其他用路人
    之生命安全構成嚴重威脅，是原審予以量處有期徒刑5月，
    如易科罰金以新臺幣2000元折算一日，量刑尚屬妥適，是被
    告之上訴為無理由。惟被告之上訴雖無理由，然原審既有上
    述可議之處，即屬無可維持，自應由本院將原判決撤銷改判
    。爰審酌被告已有2次犯酒後駕車之公共危險犯行，經法院
    判處拘役刑確定並執行完畢，卻仍不知警惕再犯本案，且其
    係於酒後駕駛自小客車行駛於國道一號高速公路，行駛之時
    間亦屬晚上7時許之交通尖峰時刻，對於交通安全及其他用
    路人之生命安全構成嚴重威脅等一切情狀，量處如主文第2
    項所示之宣告刑有期徒刑5月，並諭知如易科罰金以新臺幣
    2000元折算1日之標準；又被告犯罪時間在96年4月24日以前
    ，所犯合於中華民國96年罪犯減刑條例第2條第1項第3款規
    定之減刑條件，應依法減其宣告刑2分之1，並就減得之刑諭
    知如易科罰金以新臺幣2000元折算1日之標準。
據上論斷，應依刑事訴訟法第455條之1第1項、第3項、第369條
第1項前段、第364條，刑法第185條之3、第41條第1項前段，刑
法施行法第1條之1第1項、第2項但書，中華民國96年罪犯減刑條
例第2條第1項第3款、第7條、第9條，判決如主文。
本案經檢察官李芳瑜到庭執行職務。
中　　華　　民　　國　　96　　年　 　8　　月　　16　　日
　　　　　　　　　刑事第八庭　審判長法　官  林慧英
　　　　　　　　　　　　　　　　　　法　官  賴恭利
　　　　　　　　　　　　　　　　　　法　官  簡源希
上為正本係照原本作成
本件不得上訴。
                                    書記官  張雅慧
中　　華　　民　　國　　96　　年　 　8　　月　　16　　日
附錄論罪科刑法條：
刑法第185條之3
服用毒品、麻醉藥品、酒類或其他相類之物，不能安全駕駛動力
交通工具而駕駛者，處1年以下有期徒刑、拘役或3萬元以下罰金
。
